【裁判字號】    99,訴,1236
【裁判日期】    991129
【裁判案由】    違反毒品危害防制條例
【裁判全文】
臺灣臺南地方法院刑事判決              99年度訴字第1236號
公  訴  人  臺灣臺南地方法院檢察署檢察官
被      告  劉建發
上列被告因違反毒品危害防制條例案件，經檢察官提起公訴（99
年度毒偵字第1183號），被告就被訴事實為有罪之陳述，本院合
議庭裁定由受命法官獨任進行簡式審判程序，判決如下：
    主  文
劉建發施用第一級毒品，處有期徒刑壹年貳月，扣案之第一級毒
品海洛因壹包（驗餘淨重零點零柒公克）沒收銷燬之；又施用
第二級毒品，處有期徒刑捌月，應執行有期徒刑壹年捌月，扣案
之第一級毒品海洛因壹包（驗餘淨重零點零柒公克）沒收銷燬
之。
    事實及理由
一、犯罪事實：
  (一)劉建發前因施用毒品案件，經臺灣臺中地方法院裁定送勒戒
    處所觀察、勒戒後，認無繼續施用毒品之傾向，於民國九十
    年一月四日執行完畢釋放出所，由臺灣臺南地方法院檢察署
    以八十九年度毒偵字第七八○一號為不起訴處分確定；復因
    施用第一、二級毒品案件，經臺灣臺中地方法院裁定送勒戒
    處所觀察、勒戒後，認有繼續施用毒品之傾向，由該院裁定
    令入戒治處所施以強制戒治，於九十一年五月二十三日戒治
    期滿執行完畢釋放出所，刑事部分則經該院以九十年度訴字
    第一五六六號刑事判決各判處有期徒刑一年、五月，應執行
    有期徒刑一年四月確定。嗣於九十七年間又因(1)施用毒品及
    二件竊盜案件，經本院九十七年度訴字第四○五號刑事判決
    各判處有期徒刑九月、三月、四月，應執行有期徒刑一年二
    月確定；(2)施用毒品及二件竊盜案件，經本院九十七年度訴
    字第六七六號刑事判決各判處有期徒刑一年、四月、六月，
    應執行有期徒刑一年八月確定；其於九十八年間復因(3)幫助
    恐嚇取財案件，經本院九十八年度簡上字第二八號刑事判決
    判處有期徒刑四月確定，上開(1)(2)(3)案經本院九十八年度聲
    字第一三八二號裁定應執行有期徒刑二年八月確定，於九十
    九年四月七日縮短刑期假釋出監，尚未執行完畢（不構成累
    犯）。
  (二)詎劉建發仍未戒除施用毒品之惡習，竟另分別基於施用第一
    級毒品海洛因及第二級毒品甲基安非他命之犯意，於九十九
    年六月十五日下午二時許，在其臺南縣永康市○○○街一四
    四號住處，以注射之方式，施用第一級毒品海洛因一次；另
    於九十九年六月十五日下午三時許，在其上址住處，以玻璃
    球燒烤吸食之方式，施用第二級毒品甲基安非他命一次。嗣
    於九十九年六月十六日下午四時三十分許，在臺南市○○○
    路○段與東平路口，為警攔檢盤查時，當場扣得供其施打剩
    餘之海洛因一包（驗餘淨重○‧○三七公克），並獲其同意
    採尿送驗結果，呈嗎啡及甲基安非他命陽性反應，而查知上
    情。
二、證據名稱：
  (一)被告劉建發於警詢、偵查中之部分自白及本院審理中之全部
    自白。
  (二)長榮大學九十九年七月二日出具之確認報告及臺南市警察局
    第一分局偵辦毒品案件尿液檢體委驗單各一件（見偵查卷第
    三四頁及警卷第一四頁）。
  (三)扣案之第一級毒品海洛因一包（驗餘淨重○‧○三七公克）
    及高雄市立凱旋醫院九十九年八月十三日出具之高市凱醫驗
    字第一三六四一號濫用藥物成品檢驗鑑定書一件（見偵查卷
    第三七頁）。
  (四)被告前於九十年間，因施用毒品案件經法院裁定送觀察勒戒
    ，於九十年一月四日執行完畢釋放出所後，又於五年內之九
    十年間，再犯施用第一、二級毒品案件，被依法追訴處罰等
    情，有臺灣高等法院被告前案紀錄表在卷可佐，顯見其再犯
    率甚高，原實施之觀察、勒戒或強制戒治，已無法收其實效
    ，而無五年戒斷期之存在，是被告再犯本案施用第一、二級
    毒品罪，自應依法追訴處罰（最高法院九十五年度台非字第
    五九、六五號判決意旨及九十七年第五次刑事庭會議決議內
    容參照）。
三、按海洛因、甲基安非他命分別係毒品危害防制條例第二條第
    二項第一款、第二款所明定之第一級、第二級毒品，不得非
    法持有、施用。核被告所為，係分別犯毒品危害防制條例第
    十條第一項之施用第一級毒品罪及同條第二項之施用第二級
    毒品罪，其施用第一級毒品海洛因前後持有海洛因，及其施
    用第二級毒品甲基安非他命前持有甲基安非他命之低度行為
    ，應分別為施用海洛因、甲基安非他命之高度行為所吸收，
    均不另論罪。被告所犯上開第一、二級毒品犯行，犯意各別
    ，行為互殊，應予分論併罰。爰審酌海洛因及甲基安非他命
    戕害身心，而被告前因施用毒品經送觀察勒戒、強制戒治及
    科處刑罰後，猶不思戒絕革除惡習，再為本案犯罪，顯未因
    前所受保安處分及刑罰執行而記取教訓，惟其施用毒品所生
    危害，實以自戕身心健康為主，對於他人生命、身體、財產
    等法益，尚無明顯而重大之實害，兼衡其素行、國中肄業之
    智識程度、未婚、需扶養父母、以臨時工維生之家庭經濟狀
    況及犯罪後坦承犯行等一切情狀，分別就其所犯上開二犯行
    ，分別量處如主文所示之刑，並定其應執行之刑。扣案供被
    告施打剩餘之海洛因一包（驗餘淨重○‧○三七公克），係
    違禁物，不問屬於犯人與否，應依毒品危害防制條例第十八
    條第一項前段規定宣告沒收銷燬之。
四、應適用之法條：刑事訴訟法第二百七十三條之一第一項、第
    二百九十九條第一項前段、第三百十條之二、第四百五十四
    條第一項，毒品危害防制條例第十條第一項、第二項、第十
    八條第一項前段，刑法第十一條前段、第五十一條第五款。
五、如不服本判決，應於收受本判決後十日內向本院提出上訴書
    狀，並應敘述具體理由。其未敘述上訴理由者，應於上訴期
    間屆滿後二十日內向本院補提理由書狀。
本案經檢察官黃郁如到庭執行職務。
中    華    民    國    99    年    11    月    29    日
                  刑事第八庭    法  官  林欣玲
以上正本證明與原本無異。
                                書記官  鄭佩玉
中    華    民    國    99    年    11    月    29    日
附錄本案論罪科刑法條：
毒品危害防制條例第10條
施用第一級毒品者，處 6 月以上 5 年以下有期徒刑。
施用第二級毒品者，處 3 年以下有期徒刑。

司法院資訊處製作；財團法人民間司法改革基金會備份。
